【裁判字號】    89,易更,10
【裁判日期】    891228
【裁判案由】    違反毒品危害防制條例
【裁判全文】
臺灣新竹地方法院刑事判決                          八十九年度易更字第一號
    公  訴  人  臺灣新竹地方法院檢察署檢察官
    被      告  甲○○
右列被告因違反毒品危害防制條例案件，經檢察官聲請簡易判決處刑（八十九年度毒
偵字第四七號），本院認應改依通常程序審理，並於民國八十九年六月二日以八十九
年度易字第五五一號判決公訴不受理，經檢察官上訴臺灣高等法院，嗣經臺灣高等法
院於八十九年七月八日判決原判決撤銷，發回本院，本院判決如左：
    主  文
甲○○連續施用第二級毒品，處有期徒刑陸月，如易科罰金，以佰元折算壹日。扣
案之安非他命壹公克沒收銷燬。
    事  實
一、甲○○前因施用第二級毒品案件，經本院以八十七年度訴字第二○一號職權裁定
    送觀察、勒戒後，認無繼續施用毒品之傾向，而於八十七年十月十九日免刑（起
    訴書誤載為免訴）判決確定。又於免刑判決確定五年內連續施用毒品，經本院以
    八十七年度毒聲字第八○二號（起訴書誤載為八二○號）裁定送觀察、勒戒結果
    ，認有繼續施用毒品之傾向，而由本院以八十七年度毒聲字第一○三○號裁定令
    入戒治處所施以強制戒治一年，並經本院竹北簡易庭於八十八年三月八日以八十
    八年度竹北簡字第六五號判處有期徒刑五月並諭知易科罰金之折算標準確定，嗣
    其執行強制戒治三月後，再經本院以八十八年度毒聲字第一二七七號裁定停止強
    制戒治，所餘期間宣付保護管束，其於八十八年七月二十三日出所。
三、甲○○於保護管束期間，復基於概括之犯意，自八十八年十月十八日採尿時回溯
    前九十六小時內起至八十八年十二月二十七日止，連續在其位於新竹縣竹北市○
    ○里○○鄰縣○○○○街十三巷二號住處等地，將安非他命置於吸食器內，下方
    以火燒烤成煙之吸食方式，施用第二級毒品安非他命多次，平均一星期施用一次
    。先後於八十八年十月十八日，經臺灣新竹地方法院檢察署觀護人定期採尿後查
    獲；於八十八年十二月二十八日上午九時三十分許，為警在其住處查獲，並扣得
    甲○○所有之安非他命一公克及綽號「阿財」所有之吸食器一組。
四、案經臺灣新竹地方法院檢察署觀護人、新竹縣警察局報請臺灣新竹地方法院檢察
    署檢察官偵查起訴。
    理  由
一、訊據被告甲○○坦承其保護管束期間，自八十八年十二月二十三日起至八十八年
    十二月二十七日止，在右揭地點連續施用第二級毒品安非他命等事實，惟矢口否
    認於八十八年十月十八日採尿前回溯前九十六小時內某時施用安非他命犯行。經
    查：
  （一）按甲基安非他命經口服投與後，約百分之七十於二十四小時內自尿中排出，
        約百分之九十於九十六小時內自尿中排出，：：且甲基安非他命成分之檢出
        與其投與方式、投與量、個人體質、採尿時間與檢測儀器之精密度等諸多因
        素相關，因此僅憑尿液中成甲基安非他命陽性反應，並無法確定推算吸食時
        間距採尿時間長短，惟依上述資料推斷，最長可能不會超過四日，有行政院
        衛生署藥物食品檢驗局八十一年二月八日（八一）藥檢壹字第○○一一五六
        號函一紙附卷可稽。查被告於八十八年十月十八日經臺灣新竹地方法院檢察
        署觀護人定期採尿後，檢送昭信科技顧問股份有限公司鑑驗，其以最具公信
        力之酵素免疫分析法初步檢驗、氣相層析質譜儀分析法確認，結果呈安非他
        命陽性反應，有該公司於八十八年十月二十八日出具之第○二二五號濫用藥
        物陽性檢體檢驗報告附卷可稽，是認被告於八十八年十月十八日採尿時回溯
        前九十六小時內某時施用第二級毒品安非他命之犯行，堪予認定，被告空言
        否認犯行，自難採信。
  （二）又，被告供承自八十八年十二月二十三日起至八十八年十二月二十七日止連
        續施用第二級毒品犯行，其於八十八年十二月二十八日為警查獲採尿送驗結
        果，亦呈安非他命陽性反應，有新竹縣衛生局於八十九年一月七日出具之竹
        縣衛六字第八九○○○三號尿液檢驗單附卷可稽，並有第二級毒品安非他命
        一公克及吸食器一組扣案可證，被告上開自白應與事實相符，堪足採信。此
        外，有本院八十七年度訴字第二○一號刑事免刑判決、八十七年度毒聲字第
        一○三○號、八十八年度毒聲字第一二七七、二三○九號刑事裁定、本院竹
        北簡易庭八十八年度竹北簡字第六五號簡易判決、臺灣高等法院被告全國前
        案紀錄表、臺灣新竹地方法院檢察署刑案資料查註紀錄表、臺灣新竹地方法
        院檢察署檢察官保護管束指揮書附卷可憑，被告上開自白內容應與事實相符
        ，堪足採信。
  （三）被告於短短一個月餘，經二次採尿送驗均查獲上開犯行，足認其具有施用安
    非他命之概括犯意，本案事證已臻明確，被告連續施用毒品犯行洵堪認定，
        自應依法予以論罪科刑。
二、核被告所為，係犯毒品危害防制條例第十條第二項之施用第二級毒品罪。其施用
    第二級毒品安非他命前後之持有第二級毒品毒品安非他命之低度行為，為施用之
    高度行為所吸收，不另論罪。其先後多次施用毒品犯行，時間緊接，所犯構成要
    件相同之罪名，顯係基於概括之犯意為之，為連續犯，依刑法第五十六條規定論
    以一罪，並加重其刑。爰審酌被告施用毒品安非他命害人害己，危害國民健康至
    深且鉅，且經觀察、勒戒、戒治後，仍不思改進、戒斷，暨其犯罪動機、目的、
    施用次數及犯後態度等一切情狀，量處如主文所示之刑，並諭知易科罰金之折算
    標準。
三、扣案之安非他命一公克係違禁物，應依毒品危害防制條例第十八條第一項前段規
    定，宣告沒收並銷燬之。另扣案之吸食器一組，被告迭於警訊、本院審理中均否
    認所有，復查無其他積極證據足認被告所有之物，自並併予宣告沒收，附此敘明
    。
據上論斷，應依刑事訴訟法第四百五十二條、第二百九十九條第一項前段，毒品危害
防制條例案件第十條第二項、第十八條第一項前段，刑法第十一條前段、第五十六條
第四十一條，罰金罰鍰提高標準條例第二條，判決如主文。
本案經檢察官林李嘉到庭執行職務。
中      華      民      國    八十九    年     十二     月    二十八    日
                                    臺灣新竹地方法院刑事第一庭
                                        法  官    黃  美  文
右正本證明與原本無異。
如不服本判決，應於判決送達後十日內向本院提出上訴狀( 應附繕本 )，上訴於
臺灣高等法院。
                                        書記官    饒  興  蘭
中      華      民      國    八十九    年     十二     月    二十八    日
附錄：
毒品危害防制條例案件第十條第二項
施用第二級毒品者，處三年以下有期徒刑。


司法院資訊處製作；財團法人民間司法改革基金會備份。
